臺灣板橋地方法院刑事判決　　　　　　　100年度訴字第220號
公　訴　人　臺灣板橋地方法院檢察署檢察官
被　　　告　周宥霖
選任辯護人　劉竭輝律師
上列被告因違反毒品危害防制條例案件，經檢察官提起公訴（99
年度偵字第27708 號），本院判決如下：
    主  文
周宥霖共同製造第二級毒品，處有期徒刑貳年。扣案如附表二編
號1 （不含盛裝燒瓶）、編號2 （不含包裝袋）、編號3-1 、
3-2 、3-4 （不含盛裝瓶）、附表三編號1 至編號3 （不含盛裝
盒）、編號4 （不含包裝袋）所示毒品，沒收銷燬之。扣案如附
表二編號1 所示盛裝燒瓶、編號2 所示包裝袋、編號3-1 、3-2
3-4 所示盛裝瓶、編號3-3 、編號3-5 、編號4 至編號114 、附
表三編號1 至編號3 所示盛裝盒、編號4 所示包裝袋、編號5 至
編號13所示物品，均沒收。
    事  實
一、周宥霖明知甲基安非他命、安非他命係毒品危害防制條例列
    管之第二級毒品，不得製造持有。而紀建良、紀建鴻、王傳
    欣、張照明、劉澤閎、潘奕文（由臺灣板橋地方法院檢察署
    檢察官另案偵查中）前自民國99年7 月16日起，在張照明承
    租之臺北縣泰山鄉（改制為新北市泰山區○○○路○ 段881
    號房屋5 樓加蓋處，利用紀建良、紀建鴻購置如附表二所示
    器具，經潘奕文示範操作，共同以4-氯苯甲醛、硝基乙烷為
    主要原料，而以附表二所示化學物品催化、還原，製造含有
    甲基安非他命、安非他命、對- 氯安非他命成分之合成品粉
    末（具有類似MDMA刺激中樞神經興奮之藥效）後，以每錠新
    臺幣20元之對價（尚未結算付款），委託周宥霖烘乾、打錠
    。周宥霖即與之基於製造第二級毒品之犯意聯絡，自行購入
    打錠機、打錠模具，在臺北縣新莊市（改制為新北市新莊區
    ○○○路829 巷22弄1 號6 樓住處，將王傳欣交付之甲基安
    非他命、安非他命合成粉末，摻入咖啡因、糯米粉、太白粉
    、黏著劑及乳糖等成分塑型，佐以色素調色，再以打錠器具
    將之打為錠狀。嗣於99年10月12日晚間10時40分許，在臺北
    縣泰山鄉○○路○ 段881 號前為警查獲，扣得附表一所示物
    品，復經周宥霖帶同前往上址5 樓及其住所執行搜索，分別
    扣得附表二、附表三所示物品。
二、案經新北市政府警察局刑事警察大隊移送臺灣板橋地方法院
    檢察署檢察官偵查起訴。
    理  由
一、上揭事實，迭據被告周宥霖於警詢、檢察官訊問及本院審理
    時坦承不諱，且有附表二、附表三編號1 至編號13所示物品
    扣案可資佐證，並有新北市政府警察局99年12月30日北縣警
    鑑字第0990210441號刑事警察大隊現場勘察報告暨現場圖、
    勘察照片、房屋租賃契約書、內政部警政署刑事警察局99年
    10月27日刑紋字第0990149449號鑑定書、臺北縣政府警察局
    99年12月7 日北縣警鑑字第0990197630號鑑驗書各1 件及攝
    影光碟1 件在卷足稽。而扣案如附表二、三所示原料、器具
    內殘存物及被告製造之物品，經依氣相層析質譜儀法鑑定結
    果，分別檢出甲基安他非他命、安非他命、對- 氯安非他命
    、4-氯苯甲醛等成分（詳如附表二、三所示），亦有內政部
    警政署刑事警察局99年12月15日刑鑑字第0900000000號、99
    年12月20日刑鑑字第0990146930號鑑定書各1 件存卷為憑，
    俱徵被告前揭不利於己之自白與事實相符。綜上，本案事證
    明確，被告犯行堪予認定。
二、查甲基安非他命、安非他命係屬毒品危害防制條例第2 條第
    2 項第2 款規定之第二級毒品，是核被告所為，係犯毒品危
    害防制條例第4 條第2 項製造第二級毒品罪。被告與紀建良
    、紀建鴻、王傳欣、張照明、劉澤閎、潘奕文間就上開犯行
    ，有犯意之聯絡及行為之分擔，皆為共同正犯。被告製造甲
    基安非他命、安非他命合成品前後，持有第二級毒品甲基安
    非他命、安非他命之低度行為（不含附表一編號1 部分），
    為製造之高度行為所吸收，不另論罪。次按毒品危害防制條
    例第17條第1 項規定：犯第4 條至第8 條、第10條或第11條
    之罪，供出毒品來源，因而查獲其他正犯或共犯者，減輕或
    免除其刑。觀諸此規定之立法說明，其以立法方式減輕或免
    除其刑之寬典，鼓勵被告供出其所涉案件查獲毒品之來源，
    旨在擴大落實毒品之追查，俾有效斷絕毒品之供給，以杜絕
    毒品泛濫。故所指「供出來源」，舉凡提供於該毒品流通過
    程之各階段中，涉嫌毒品供給之相關嫌犯具體資訊，而有助
    益於落實毒品查緝，遏止毒品氾濫者，應皆屬之；則「因而
    查獲其他正犯與共犯」，自當指有偵查犯罪職權之公務員依
    循被告所提供之毒品來源具體資料，而查獲於該毒品流通過
    程各階段中供給毒品之相關嫌犯，包括涉嫌供給被告毒品之
    一切直接、間接前手，例如：製造、運送、販賣、轉讓該毒
    品予被告之正犯、共犯（教唆犯、幫助犯），或與被告共犯
    本案之正犯、共犯（教唆犯、幫助犯）皆屬之(最高法院100
    年度台上字第6293號判決意旨參照）。被告將王傳欣交付之
    甲基安非他命、安非他命合成粉末塑型、打錠，涉犯製造第
    二級毒品之罪，供出所持前開毒品之來源，並提供渠等製造
    毒品現場攝影內容等具體資訊，臺北憲兵隊據此於100 年3
    月16日執行搜索，查獲紀建良、紀建鴻、劉澤閎、王傳欣、
    張照明、潘奕文等共犯，移送臺灣板橋地方法院檢察署偵查
    中，此經調取本院100 年度聲搜字第656 號刑事卷宗核閱無
    誤，合於毒品危害防制條例第17條第1 項規定，應減輕其刑
    。又被告犯製造第二級毒品罪，於偵查及審判中均自白犯罪
    ，應依毒品危害防制條例第17條第2 項規定，遞減其刑。爰
    審酌甲基安非他命、安非他命為列管之第二級毒品，危害國
    人身心健康及社會治安至鉅，為國法所厲禁，被告誘於厚利
    ，參與製造其合成品，數量非微，守法觀念嚴重欠缺，行為
    偏差，應嚴予非難，兼衡被告之素行、智識程度，其犯罪之
    動機、目的、手段，及被告於共犯結構所處地位、涉案情節
    、參與程度，暨被告犯後就其犯行供認無隱，並舉發其共犯
    ，俾偵查機關查緝不法，良有悔意之態度等一切情狀，量處
    如主文所示之刑，資為懲儆。
三、扣案如附表二編號1 （不含盛裝瓶）、編號2 （不含包裝袋
    ）、編號3-1 、3-2 、3-4 （不含盛裝瓶）、附表三編號1
    至編號3 （不含盛裝盒）、編號4 （不含包裝袋）所示，為
    查獲之毒品，除經取樣鑑驗用罄部分，失其違禁物之性質，
    毋庸沒收外，不問屬於犯人與否，應依毒品危害防制條例第
    18條第1 項前段規定，沒收銷燬之（詳見附表二、三所載）
    。扣案如附表二編號1 之盛裝瓶、編號2 之包裝袋、編號
    3-1 、3-2 、3-4 之盛裝瓶、編號3-3 、3-5 、編號4 至編
    號114 、附表三編號1 至編號3 之盛裝盒、編號4 之包裝袋
    、編號5 至編號13所示物品，係被告與共犯紀建良、紀建鴻
    、王傳欣、張照明、劉澤閎、潘奕文所有，且供（非專供）
    其等製造第二級毒品犯罪使用之物，此據被告於本院審理時
    供述在卷，應依毒品危害防制條例第19條第1 項規定沒收之
    （詳見附表二、三所載）。至附表一、附表二編號115 、附
    表三編號14至16所示其餘扣案物品，於本案並無證據證明與
    被告製造第二級毒品之犯罪事實有何關聯性，爰不併予宣告
    沒收或銷燬。
四、公訴意旨另略以：被告與「小新」、「明仔」基於製造第二
    級毒品MDMA之犯意聯絡，由「小新」等人在臺北縣泰山鄉○
    ○路○ 段881 號頂樓加蓋處，製造含有甲基安非他命成分之
    毒品粉末，交由被告在臺北縣新莊市○○路829 巷22弄1 號
    6 樓住處，摻入MDMA等物品後，打為錠狀，製造含有MDMA成
    分之混合錠劑，嗣於99年10月12日晚間10時40分許，在臺北
    縣泰山鄉○○路○ 段881 號1 樓前為警查獲，扣得附表一編
    號1 所示藥錠44顆，又於被告上址住處扣得附表三編號16所
    示MDMA 2.5顆，因認被告涉犯毒品危害防制條例第4 條第2
    項製造第二級毒品MDMA犯嫌。按犯罪事實應依證據認定之，
    無證據不得認定犯罪事實，刑事訴訟法第154 條第2 項定有
    明文。又刑事訴訟法第161 條已於民國91年2 月8 日修正公
    布，其第1 項規定：檢察官就被告犯罪事實，應負舉證責任
    ，並指出證明之方法。因此，檢察官對於起訴之犯罪事實，
    應負提出證據及說服之實質舉證責任。倘其所提出之證據，
    不足為被告有罪之積極證明，或其指出證明之方法，無從說
    服法院以形成被告有罪之心證，基於無罪推定之原則，自應
    為被告無罪判決之諭知（最高法院92年台上字第128 號判例
    意旨參照）。訊據被告堅詞否認此部分製造第二級毒品MDMA
    犯行，辯稱：前開扣案MDMA係向他人購得，供個人施用，並
    非製造所得等語。經查，扣案附表一編號1 所示圓形藥錠44
    顆，均為紫色，經鑑定檢出微量MDMA、甲基安非他命、對-
    氯安非他命成分，甲基安非他命純度約5%，扣案附表三編號
    16所示錠劑2.5 粒為黃色，經鑑定檢出MDMA成分，有內政部
    警政署刑事警察局99年10月26日刑鑑字第0990146939號鑑定
    書、交通部民用航空局航空醫務中心99年10月26日航藥鑑字
    第0996664 號毒品鑑定書各1 件在卷可供參憑，與被告製造
    之毒品成品含甲基安非他命、微量安非他命、對- 氯安非他
    命、咖啡因等成分，甲基安非他命純度約2%，且顏色多為黃
    綠、綠色，其外觀、成分、純度，俱不相同，被告所辯，尚
    非全然無據。本案依公訴人所提事證，尚不足使所指被告於
    打錠前，曾將MDMA摻入其中之事實達於無所懷疑，而得確信
    為真實之程度。本案復查無其他積極證據足資證明被告確有
    製造第二級毒品MDMA之行為，核屬不能證明被告犯罪，原應
    為無罪判決之諭知，然公訴人係以被告製造甲基安非他命、
    安非他命與MDMA混合錠劑之單純一罪提起公訴，爰不另為無
    罪判決之諭知。至被告為警查獲持有附表一編號1 、附表三
    編號16所示第二級毒品MDMA，然持有毒品之原因各有殊異，
    檢察官既起訴被告此部分係涉犯製造第二級毒品之罪嫌，訴
    訟上攻擊防禦方法之運用，均以被告所涉上開罪名為中心，
    而經本院調查證據後，認被告所涉製造MDMA之事實無從證明
    。準此，被告雖遭查獲持有第二級毒品MDMA，惟究係基於何
    種原因而持有，不僅影響其行為之法律上評價，亦影響與本
    件起訴事實是否同一之認定，檢察官並未就其持有行為與起
    訴製造毒品部分，是否確屬實質上一罪關係，有所敘明，參
    酌起訴書將被告為警查獲時扣得之物品，包括施用K 他命之
    工具全部列出，此部分記載當僅是單純將扣案物品逐一羅列
    而已，並未就被告持有MDMA之犯行起訴，復難認與起訴部分
    有審判不可分之關係，倘本院逕論以持有第二級毒品之罪，
    不僅有礙被告訴訟上防禦權之行使，及公訴人提起公訴之目
    的，且該論斷亦有淪為擅斷之虞（被告持有MDMA之原因甚多
    ，何得遽認係單純持有第二級毒品，或為其他施用毒品犯行
    所吸收），是被告此部分持有毒品之行為，倘涉有其他犯罪
    ，亦應由檢察官另為適法之處理，附此敘明。
據上論斷，應依刑事訴訟法第299 條第1 項前段，毒品危害防制
條例第4 條第2 項、第17條第1 項、第2 項、第18條第1 項前段
、第19條第1 項，刑法第11條、第28條，判決如主文。
本案經檢察官范孟珊到庭執行職務。
中    華    民    國   100    年    11    月    25    日
                  刑事第十七庭  審判長法  官  許炎灶
                                      法  官  方祥鴻
                                      法  官  廖怡貞
以上正本證明與原本無異。
如不服本判決應於收受本判決後10日內向本院提出上訴書狀，其
未敘述上訴理由者，並得於提起上訴後10日內向本院補提理由書
狀（均須按他造當事人之人數附繕本）「切勿逕送上級法院」。
                                      書記官  林惠齡
中    華    民    國   100    年    12    月    8     日
┌────────────────────────────────────┐
│附表一                                                                  │
├──┬────┬──────────────────────┬─────┤
│編號│扣案物品│成分                                        │備註      │
├──┼────┼──────────────────────┼─────┤
│1   │紫色圓形│淨重14.08 公克，取樣0.32公克鑑驗用罄，驗餘淨│與本案犯罪│
│    │錠狀物品│重13.76 公克，檢出微量MDMA、甲基安非他命、對│事實無涉  │
│    │44顆    │- 氯安非他命成分，甲基安非他命純度約5%，推估│          │
│    │        │驗前純質淨重約0.7 公克，MDMA純度小於1%（內政│          │
│    │        │部警政署刑事警察局99年10月26日刑鑑字第099014│          │
│    │        │6939號鑑定書）。                            │          │
├──┼────┼──────────────────────┤          │
│2   │K 他命1 │淨重0.471 公克，取樣0.0002公克鑑驗用罄，驗餘│          │
│    │瓶      │淨重0.4708公克，檢出K 他命成分（交通部民用航│          │
│    │        │空局航空醫務中心99年10月26日航藥鑑字第099666│          │
│    │        │4 號毒品鑑定書）。                          │          │
├──┼────┼──────────────────────┤          │
│3   │行動電話│                                            │          │
│    │3 具    │                                            │          │
└──┴────┴──────────────────────┴─────┘
┌────────────────────────────────────┐
│附表二（臺北縣泰山鄉○○路○ 段881 號頂樓）                              │
├──┬──┬─────┬──────────────┬─────────┤
│編號│扣押│扣案物品  │成分                        │備註              │
│    │目錄│          │                            │                  │
│    │編號│          │                            │                  │
├──┼──┼─────┼──────────────┼─────────┤
│1   │65-1│圓形燒瓶2 │深橙色膠狀物，驗前毛重1193公│其內容物為查獲之毒│
│    │    │瓶        │克，玻璃瓶重735.33公克，取樣│品，除經取樣鑑驗用│
│    │    │          │12.76 公克鑑驗用罄，驗餘淨重│罄部分，失其違禁物│
│    │    │          │444.91公克，檢出微量安非他命│之性質，毋庸沒收外│
│    │    │          │、對- 氯安非他命成分（內政部│，驗餘淨重444.91公│
│    │    │          │警政署刑事警察局99年12月20日│克、438.19公克，應│
│    │    │          │刑鑑字第0990146930號鑑定書）│依毒品危害防制條例│
│    ├──┤          ├──────────────┤第18條第1 項前段規│
│    │65-2│          │深橙色膠狀物，驗前毛重1185公│定，沒收銷燬之。  │
│    │    │          │克，玻璃瓶重735.33公克，取樣│盛裝燒瓶2 瓶，係供│
│    │    │          │11.48 公克鑑驗用罄，驗餘淨重│（非專供）製造第二│
│    │    │          │438.19公克，檢出微量安非他命│級毒品使用之物，應│
│    │    │          │、對- 氯安非他命成分（內政部│依毒品危害防制條例│
│    │    │          │警政署刑事警察局99年12月20日│第19條第1 項規定沒│
│    │    │          │刑鑑字第0990146930號鑑定書）│收。              │
├──┼──┼─────┼──────────────┼─────────┤
│2   │69-1│粉末2 包  │淡黃色粉末，檢出微量安非他命│為查獲之毒品，除經│
│    │    │          │、對- 氯安非他命成分，驗前含│取樣鑑驗用罄部分，│
│    │    │          │袋重1531公克，包裝袋重3.56公│失其違禁物之性質，│
│    │    │          │克，取樣1.19公克鑑驗用罄，驗│毋庸沒收外，驗餘淨│
│    │    │          │餘淨重1526.25 公克（內政部警│重1526.25 公克、  │
│    │    │          │政署刑事警察局99年12月20日刑│170.5 公克，應依毒│
│    │    │          │鑑字第0990146930號鑑定書）  │品危害防制條例第18│
│    ├──┤          ├──────────────┤條第1 項前段規定，│
│    │69-2│          │淡紫色粉末，檢出微量安非他命│沒收銷燬之。      │
│    │    │          │、對- 氯安非他命成分，驗前含│包裝袋2 只，係供（│
│    │    │          │袋重177 公克，包裝袋重3.88公│非專供）製造第二級│
│    │    │          │克，取樣2.62公克鑑驗用罄，驗│毒品使用之物，應依│
│    │    │          │餘淨重170.5 公克（內政部警政│毒品危害防制條例第│
│    │    │          │署刑事警察局99年12月20日刑鑑│19條第1 項規定沒收│
│    │    │          │字第0990146930號鑑定書）    │。                │
├──┼──┼─────┼──────────────┼─────────┤
│3-1 │72-1│液體5 瓶（│橙色液體及黃色沉澱，檢出微量│其內容物為查獲之毒│
│    │    │冰箱內）  │安非他命、對- 氯安非他命成分│品，除經取樣鑑驗用│
│    │    │          │，驗前毛重1368公克，玻璃瓶重│罄部分，失其違禁物│
│    │    │          │735.33公克，取樣7.4 公克鑑驗│之性質，毋庸沒收外│
│    │    │          │用罄，驗餘淨重625.27公克（內│，驗餘淨重625.27公│
│    │    │          │政部警政署刑事警察局99年12月│克、941.04公克，應│
│    │    │          │20日刑鑑字第0990146930號鑑定│依毒品危害防制條例│
│    │    │          │書）                        │第18條第1 項前段規│
├──┼──┤          ├──────────────┤定，沒收銷燬之。  │
│3-2 │72-2│          │黃色液體及黃色沉澱，檢出微量│盛裝之玻璃瓶2 瓶，│
│    │    │          │安非他命、對- 氯安非他命成分│係供（非專供）製造│
│    │    │          │，驗前毛重1684公克，玻璃瓶重│第二級毒品使用之物│
│    │    │          │735.33公克，取樣7.63公克鑑驗│，應依毒品危害防制│
│    │    │          │用罄，驗餘淨重941.04公克（內│條例第19條第1 項規│
│    │    │          │政部警政署刑事警察局99年12月│定沒收。          │
│    │    │          │20日刑鑑字第0990146930號鑑定│                  │
│    │    │          │書）                        │                  │
├──┼──┤          ├──────────────┼─────────┤
│3-3 │72-3│          │紅棕色液體及棕色沉澱，檢出對│係供（非專供）製造│
│    │    │          │- 氯安非他命成分（內政部警政│第二級毒品使用之物│
│    │    │          │署刑事警察局99年12月20日刑鑑│，應依毒品危害防制│
│    │    │          │字第0990146930號鑑定書）    │條例第19條第1 項規│
│    │    │          │                            │定沒收。          │
├──┼──┤          ├──────────────┼─────────┤
│3-4 │72-4│          │深橙色液體及黃色沉澱，檢出微│其內容物為查獲之毒│
│    │    │          │量安非他命、對- 氯安非他命成│品，除經取樣鑑驗用│
│    │    │          │分，驗前毛重1442公克，玻璃瓶│罄部分，失其違禁物│
│    │    │          │重735.33公克，取樣7.13公克鑑│之性質，毋庸沒收外│
│    │    │          │定用罄，驗餘淨重699.54公克（│，驗餘淨重699.54公│
│    │    │          │內政部警政署刑事警察局99年12│克，應依毒品危害防│
│    │    │          │月20日刑鑑字第0990146930號鑑│制條例第18條第1 項│
│    │    │          │定書）                      │前段規定，沒收銷燬│
│    │    │          │                            │之。              │
│    │    │          │                            │盛裝之玻璃瓶1 瓶，│
│    │    │          │                            │係供（非專供）製造│
│    │    │          │                            │第二級毒品使用之物│
│    │    │          │                            │，應依毒品危害防制│
│    │    │          │                            │條例第19條第1 項規│
│    │    │          │                            │定沒收。          │
├──┼──┤          ├──────────────┼─────────┤
│3-5 │72-5│          │黃綠色晶體，檢出4-氯苯甲醛成│係供（非專供）製造│
│    │    │          │分（內政部警政署刑事警察局99│第二級毒品使用之物│
│    │    │          │年12月20日刑鑑字第0990146930│，應依毒品危害防制│
│    │    │          │號鑑定書）                  │條例第19條第1 項規│
│    │    │          │                            │定沒收。          │
├──┼──┼─────┼──────────────┤                  │
│4   │1-1 │4-氯苯甲醛│空瓶                        │                  │
│    │    │20瓶      │                            │                  │
├──┼──┼─────┼──────────────┤                  │
│5   │1-2 │醋酸胺2 瓶│空瓶                        │                  │
├──┼──┼─────┼──────────────┤                  │
│6   │1-3 │矽油11瓶  │空瓶                        │                  │
├──┼──┼─────┼──────────────┤                  │
│7   │1-4 │正己烷2 瓶│空瓶                        │                  │
├──┼──┼─────┼──────────────┤                  │
│8   │1-5 │氫化鋁鋰33│空瓶                        │                  │
│    │    │瓶        │                            │                  │
├──┼──┼─────┼──────────────┤                  │
│9   │2   │硝氫基乙烷│空瓶                        │                  │
│    │    │6 瓶      │                            │                  │
├──┼──┼─────┼──────────────┤                  │
│10  │3   │四氫  喃14│                            │                  │
│    │    │罐        │                            │                  │
├──┼──┼─────┼──────────────┤                  │
│11  │4   │醋酸銨17瓶│                            │                  │
├──┼──┼─────┼──────────────┤                  │
│12  │5   │4-氯苯甲醛│                            │                  │
│    │    │30瓶      │                            │                  │
├──┼──┼─────┼──────────────┤                  │
│13  │6   │4-氯苯甲醛│檢出4-氯苯甲醛成分（內政部警│                  │
│    │    │50瓶      │政署刑事警察局99年12月20日刑│                  │
│    │    │          │鑑字第0990146930號鑑定書）  │                  │
├──┼──┼─────┼──────────────┤                  │
│14  │7   │矽油1 瓶  │                            │                  │
├──┼──┼─────┼──────────────┤                  │
│15  │8   │咖啡因1 罐│                            │                  │
├──┼──┼─────┼──────────────┤                  │
│16  │9   │製冰機1 台│                            │                  │
├──┼──┼─────┼──────────────┤                  │
│17  │10  │燒瓶7 個、│                            │                  │
│    │    │冷凝管1 個│                            │                  │
│    │    │、燒杯1 個│                            │                  │
├──┼──┼─────┼──────────────┤                  │
│18  │11  │鍋子3 只  │                            │                  │
├──┼──┼─────┼──────────────┤                  │
│19  │12  │KOH 1 瓶  │                            │                  │
├──┼──┼─────┼──────────────┤                  │
│20  │13  │雙甲氧基苯│                            │                  │
│    │    │甲醛17瓶  │                            │                  │
├──┼──┼─────┼──────────────┤                  │
│21  │14  │HCL 3 瓶  │空瓶                        │                  │
├──┼──┼─────┼──────────────┤                  │
│22  │15  │矽油1 瓶  │                            │                  │
├──┼──┼─────┼──────────────┤                  │
│23  │16  │加水乙醚1 │                            │                  │
│    │    │桶        │                            │                  │
├──┼──┼─────┼──────────────┤                  │
│24  │17  │異丙醇1 桶│                            │                  │
├──┼──┼─────┼──────────────┤                  │
│25  │18  │正己烷5 瓶│1空瓶                       │                  │
├──┼──┼─────┼──────────────┤                  │
│26  │19  │HCL 22瓶  │9空瓶                       │                  │
├──┼──┼─────┼──────────────┤                  │
│27  │20  │不明液體1 │                            │                  │
│    │    │桶        │                            │                  │
├──┼──┼─────┼──────────────┤                  │
│28  │21  │乙醇1 桶  │                            │                  │
├──┼──┼─────┼──────────────┤                  │
│29  │22  │矽油1 桶  │                            │                  │
├──┼──┼─────┼──────────────┤                  │
│30  │23  │乙醚1 桶  │                            │                  │
├──┼──┼─────┼──────────────┤                  │
│31  │24  │不明液體1 │                            │                  │
│    │    │桶        │                            │                  │
├──┼──┼─────┼──────────────┤                  │
│32  │25  │IPA 異丙醇│                            │                  │
│    │    │1 桶      │                            │                  │
├──┼──┼─────┼──────────────┤                  │
│33  │26  │IPA廢液1桶│                            │                  │
├──┼──┼─────┼──────────────┤                  │
│34  │27  │IPA 1 桶  │                            │                  │
├──┼──┼─────┼──────────────┤                  │
│35  │28  │四氫  喃2 │空桶                        │                  │
│    │    │桶        │                            │                  │
├──┼──┼─────┼──────────────┤                  │
│36  │29  │四氫  喃1 │空桶                        │                  │
│    │    │桶        │                            │                  │
├──┼──┼─────┼──────────────┤                  │
│37  │30  │不明液體1 │                            │                  │
│    │    │桶        │                            │                  │
├──┼──┼─────┼──────────────┤                  │
│38  │31  │不明晶體1 │                            │                  │
│    │    │袋        │                            │                  │
├──┼──┼─────┼──────────────┤                  │
│39  │32  │器具1 箱  │                            │                  │
├──┼──┼─────┼──────────────┤                  │
│40  │33  │不明液體1 │                            │                  │
│    │    │桶        │                            │                  │
├──┼──┼─────┼──────────────┤                  │
│41  │34  │氫化鋁鋰62│空瓶                        │                  │
│    │    │瓶        │                            │                  │
├──┼──┼─────┼──────────────┤                  │
│42  │35  │四氫  喃3 │空瓶                        │                  │
│    │    │瓶        │                            │                  │
├──┼──┼─────┼──────────────┤                  │
│43  │36  │不明溶劑1 │                            │                  │
│    │    │瓶        │                            │                  │
├──┼──┼─────┼──────────────┤                  │
│44  │37  │乙醚1 桶  │                            │                  │
├──┼──┼─────┼──────────────┤                  │
│45  │38  │四氫  喃2 │                            │                  │
│    │    │瓶        │                            │                  │
├──┼──┼─────┼──────────────┤                  │
│46  │39  │玻璃瓶4瓶 │                            │                  │
├──┼──┼─────┼──────────────┤                  │
│47  │39  │圓形燒杯2 │                            │                  │
│    │    │個        │                            │                  │
├──┼──┼─────┼──────────────┤                  │
│48  │39  │不明粉末1 │                            │                  │
│    │    │瓶        │                            │                  │
├──┼──┼─────┼──────────────┤                  │
│49  │39  │塑膠瓶4 個│                            │                  │
├──┼──┼─────┼──────────────┤                  │
│50  │39  │A1H4Li 7罐│                            │                  │
├──┼──┼─────┼──────────────┤                  │
│51  │40  │硝基乙烷8 │                            │                  │
│    │    │瓶        │                            │                  │
├──┼──┼─────┼──────────────┤                  │
│52  │41  │醋酸銨1 瓶│                            │                  │
├──┼──┼─────┼──────────────┤                  │
│53  │42  │A1H4Li 24 │                            │                  │
│    │    │瓶        │                            │                  │
├──┼──┼─────┼──────────────┤                  │
│54  │43  │醋酸銨1 瓶│                            │                  │
├──┼──┼─────┼──────────────┤                  │
│55  │44  │醋酸銨2 瓶│                            │                  │
├──┼──┼─────┼──────────────┤                  │
│56  │45  │硝基乙烷2 │                            │                  │
│    │    │瓶        │                            │                  │
├──┼──┼─────┼──────────────┤                  │
│57  │46  │鐵鍋1 個  │                            │                  │
├──┼──┼─────┼──────────────┤                  │
│58  │47  │不明液體3 │                            │                  │
│    │    │瓶        │                            │                  │
├──┼──┼─────┼──────────────┤                  │
│59  │48  │漏斗4 個  │                            │                  │
├──┼──┼─────┼──────────────┤                  │
│60  │48  │錐形量杯2 │                            │                  │
│    │    │個        │                            │                  │
├──┼──┼─────┼──────────────┼─────────┤
│61  │48  │玻璃瓶3 個│以甲醇沖洗瓶內殘渣，橘色洗液│係供（非專供）製造│
│    │    │          │檢出安非他命、對- 氯安非他命│第二級毒品使用之物│
│    │    │          │成分（內政部警政署刑事警察局│，應依毒品危害防制│
│    │    │          │99年12 月20日刑鑑字第0990146│條例第19條第1 項規│
│    │    │          │930號鑑定書）               │定沒收（其沖洗液中│
│    │    │          │                            │雖有安非他命毒品成│
│    │    │          │                            │分，然此部分業經鑑│
│    │    │          │                            │驗耗盡，無從予以宣│
│    │    │          │                            │告沒收銷燬）。    │
├──┼──┼─────┼──────────────┼─────────┤
│62  │48  │圓形燒杯1 │以甲醇沖洗燒瓶內殘渣，橘色洗│係供（非專供）製造│
│    │    │個        │液檢出4-氯苯甲醛成分（內政部│第二級毒品使用之物│
│    │    │          │警政署刑事警察局99年12月20日│，應依毒品危害防制│
│    │    │          │刑鑑字第0990146930號鑑定書）│條例第19條第1 項規│
├──┼──┼─────┼──────────────┤定沒收。          │
│63  │48-1│攪拌棒1 枝│                            │                  │
├──┼──┼─────┼──────────────┤                  │
│64  │48-2│攪拌棒1 枝│                            │                  │
├──┼──┼─────┼──────────────┤                  │
│65  │49  │器具（塑膠│                            │                  │
│    │    │滴管）6 枝│                            │                  │
├──┼──┼─────┼──────────────┤                  │
│66  │50  │高壓汽瓶1 │                            │                  │
│    │    │具        │                            │                  │
├──┼──┼─────┼──────────────┤                  │
│67  │51  │攪拌器8 組│                            │                  │
├──┼──┼─────┼──────────────┤                  │
│68  │52  │冷凝管5 枝│                            │                  │
├──┼──┼─────┼──────────────┤                  │
│69  │52  │圓頂燒杯6 │                            │                  │
│    │    │個        │                            │                  │
├──┼──┼─────┼──────────────┤                  │
│70  │52  │錐形玻璃瓶│                            │                  │
│    │    │3 個      │                            │                  │
├──┼──┼─────┼──────────────┤                  │
│71  │52  │溫度計6 枝│                            │                  │
├──┼──┼─────┼──────────────┤                  │
│72  │52  │玻璃杯2 個│                            │                  │
├──┼──┼─────┼──────────────┤                  │
│73  │52  │分液漏斗11│                            │                  │
│    │    │枝        │                            │                  │
├──┼──┼─────┼──────────────┤                  │
│74  │52  │量筒1 個  │                            │                  │
├──┼──┼─────┼──────────────┤                  │
│75  │52  │針筒3 枝  │                            │                  │
├──┼──┼─────┼──────────────┤                  │
│76  │53  │分液漏斗5 │                            │                  │
│    │    │枝        │                            │                  │
├──┼──┼─────┼──────────────┤                  │
│77  │54  │圓底燒瓶12│以甲醇沖洗燒瓶內殘渣，淡黃色│                  │
│    │    │個        │洗液檢出4-氯苯甲醛成分（內政│                  │
│    │    │          │部警政署刑事警察局99年12月20│                  │
│    │    │          │日刑鑑字第0990146930號鑑定書│                  │
│    │    │          │）                          │                  │
├──┼──┼─────┼──────────────┤                  │
│78  │54-2│不明液體  │                            │                  │
├──┼──┼─────┼──────────────┼─────────┤
│79  │55  │圓底燒瓶3 │以甲醇沖洗瓶內殘渣，淡黃色洗│係供（非專供）製造│
│    │    │個        │液檢出安非他命、對- 氯安非他│第二級毒品使用之物│
│    │    │          │命成分（內政部警政署刑事警察│，應依毒品危害防制│
│    │    │          │局99年12月20日刑鑑字第099014│條例第19條第1 項規│
│    │    │          │6930號鑑定書）              │定沒收（其沖洗液中│
│    │    │          │                            │雖有安非他命毒品成│
│    │    │          │                            │分，然此部分業經鑑│
│    │    │          │                            │驗耗盡，無從予以宣│
│    │    │          │                            │告沒收銷燬）。    │
├──┼──┼─────┼──────────────┼─────────┤
│80  │56  │陶瓷漏斗1 │                            │係供（非專供）製造│
│    │    │個        │                            │第二級毒品使用之物│
├──┼──┼─────┼──────────────┤，應依毒品危害防制│
│81  │57  │濾紙1 包  │                            │條例第19條第1 項規│
├──┼──┼─────┼──────────────┤定沒收。          │
│82  │57-1│燒杯1 個  │                            │                  │
├──┼──┼─────┼──────────────┤                  │
│83  │58  │HCL 1 瓶  │                            │                  │
├──┼──┼─────┼──────────────┼─────────┤
│84  │59  │冷卻設備2 │以甲醇沖洗59-1冷卻設備冷凝管│係供（非專供）製造│
│    │    │組        │內殘渣，淡黃色洗液檢出4-氯苯│第二級毒品使用之物│
│    │    │          │甲醛、對- 氯安非他命成分，以│，應依毒品危害防制│
│    │    │          │甲醇沖洗59-2冷卻設備冷凝管內│條例第19條第1 項規│
│    │    │          │殘渣，橘色洗液檢出安非他命、│定沒收（其沖洗液中│
│    │    │          │對- 氯安非他命成分（內政部警│雖有安非他命毒品成│
│    │    │          │政署刑事警察局99年12月20日刑│分，然此部分業經鑑│
│    │    │          │鑑字第0990146930號鑑定書）  │驗耗盡，無從予以宣│
│    │    │          │                            │告沒收銷燬）。    │
├──┼──┼─────┼──────────────┼─────────┤
│85  │60  │分液裝置13│                            │係供（非專供）製造│
│    │    │組        │                            │第二級毒品使用之物│
├──┼──┼─────┼──────────────┤，應依毒品危害防制│
│86  │61  │濾紙5 盒  │                            │條例第19條第1 項規│
├──┼──┼─────┼──────────────┤定沒收。          │
│87  │62  │不明液體1 │                            │                  │
│    │    │瓶        │                            │                  │
├──┼──┼─────┼──────────────┤                  │
│88  │63  │塑膠量杯1 │                            │                  │
│    │    │個        │                            │                  │
├──┼──┼─────┼──────────────┤                  │
│89  │63-1│玻棒1 枝  │                            │                  │
├──┼──┼─────┼──────────────┤                  │
│90  │64  │冷卻裝置1 │                            │                  │
│    │    │組        │                            │                  │
├──┼──┼─────┼──────────────┤                  │
│91  │64-1│四氫  喃3 │                            │                  │
│    │    │瓶        │                            │                  │
├──┼──┼─────┼──────────────┤                  │
│92  │66  │燒杯、錐形│                            │                  │
│    │    │量杯各1 個│                            │                  │
├──┼──┼─────┼──────────────┤                  │
│93  │67  │筆記      │                            │                  │
├──┼──┼─────┼──────────────┤                  │
│94  │68  │電子磅秤1 │                            │                  │
│    │    │台        │                            │                  │
├──┼──┼─────┼──────────────┤                  │
│95  │70  │不明粉末1 │                            │                  │
│    │    │盒        │                            │                  │
├──┼──┼─────┼──────────────┤                  │
│96  │71  │馬達1 台  │                            │                  │
├──┼──┼─────┼──────────────┤                  │
│97  │73  │玻璃瓶1 個│                            │                  │
├──┼──┼─────┼──────────────┤                  │
│98  │73  │燒杯2 個  │                            │                  │
├──┼──┼─────┼──────────────┤                  │
│99  │73  │塑膠洗瓶2 │                            │                  │
│    │    │個        │                            │                  │
├──┼──┼─────┼──────────────┤                  │
│100 │73  │塑膠漏斗1 │                            │                  │
│    │    │個        │                            │                  │
├──┼──┼─────┼──────────────┤                  │
│101 │73  │磁石1 塊  │                            │                  │
├──┼──┼─────┼──────────────┤                  │
│102 │73  │金屬挖杓1 │                            │                  │
│    │    │枝        │                            │                  │
├──┼──┼─────┼──────────────┤                  │
│103 │74  │丙酮1 桶  │                            │                  │
├──┼──┼─────┼──────────────┤                  │
│104 │75  │HCL 1 瓶  │                            │                  │
├──┼──┼─────┼──────────────┤                  │
│105 │76  │器具2 個  │                            │                  │
├──┼──┼─────┼──────────────┤                  │
│106 │77  │硝酸1瓶   │                            │                  │
├──┼──┼─────┼──────────────┤                  │
│107 │78  │冷卻設備系│                            │                  │
│    │    │統1 組    │                            │                  │
├──┼──┼─────┼──────────────┤                  │
│108 │79  │塑膠量杯16│                            │                  │
│    │    │個        │                            │                  │
├──┼──┼─────┼──────────────┤                  │
│109 │79  │玻璃罐4 瓶│                            │                  │
├──┼──┼─────┼──────────────┤                  │
│110 │79  │陶瓷漏斗1 │                            │                  │
│    │    │枝        │                            │                  │
├──┼──┼─────┼──────────────┤                  │
│111 │79  │鐵鍋7 個  │                            │                  │
├──┼──┼─────┼──────────────┤                  │
│112 │79  │鍋鏟1 枝  │                            │                  │
├──┼──┼─────┼──────────────┤                  │
│113 │79  │金屬挖杓1 │                            │                  │
│    │    │枝        │                            │                  │
├──┼──┼─────┼──────────────┤                  │
│114 │80  │淺盤（食鹽│                            │                  │
│    │    │）1 個    │                            │                  │
├──┼──┼─────┼──────────────┼─────────┤
│115 │67  │租約      │                            │係證明租賃契約存在│
│    │    │          │                            │之文件，與製造毒品│
│    │    │          │                            │之犯罪事實無關聯性│
└──┴──┴─────┴──────────────┴─────────┘
┌─────────────────────────────────────┐
│附表三（臺北縣新莊市○○路829巷22弄1 號6 樓）                             │
├──┬────┬─────────────────┬───────────┤
│編號│扣案物品│成分                              │備註                  │
├──┼────┼─────────────────┼───────────┤
│1   │綠色顆粒│驗前毛重3085公克，盒重1130公克，取│為查獲之毒品，除經取樣│
│    │1 盒    │1.85公克鑑驗用罄，驗餘淨重1953.15 │鑑驗用罄部分，失其違禁│
│    │        │公克，檢出甲基安非他命、微量安非他│物之性質，毋庸沒收外，│
│    │        │命成分，甲基安非他命純度約2%，推估│驗餘淨重1953.15 公克，│
│    │        │驗前純質淨重約39.1公克，另檢出對- │應依毒品危害防制條例第│
│    │        │氯安非他命、咖啡因成分（內政部警政│18條第1 項前段規定，沒│
│    │        │署刑事警察局99年12月15日刑鑑字第09│收銷燬之。            │
│    │        │00000000號鑑定書）                │盛裝盒1 個，係供（非專│
│    │        │                                  │供）製造第二級毒品使用│
│    │        │                                  │之物，應依毒品危害防制│
│    │        │                                  │條例第19條第1 項規定沒│
│    │        │                                  │收。                  │
├──┼────┼─────────────────┼───────────┤
│2   │黃綠色粉│毛重1960公克，盒重230 公克，取1.39│為查獲之毒品，除經取樣│
│    │末1 盒  │公克鑑驗用罄，驗餘淨重1728.61 公克│鑑驗用罄部分，失其違禁│
│    │        │，檢出甲基安非他命及微量安非他命成│物之性質，毋庸沒收外，│
│    │        │分，甲基安非他命純度約2%，推估驗前│驗餘淨重1728.61 公克，│
│    │        │純質淨重約34.6公克，另檢出對- 氯安│應依毒品危害防制條例第│
│    │        │非他命及咖啡因成分（內政部警政署刑│18條第1 項前段規定，沒│
│    │        │事警察局99年12月15日刑鑑字第099014│收銷燬之。            │
│    │        │5083號鑑定書）                    │盛裝盒1 個，係供（非專│
│    │        │                                  │供）製造第二級毒品使用│
│    │        │                                  │之物，應依毒品危害防制│
│    │        │                                  │條例第19條第1 項規定沒│
│    │        │                                  │收。                  │
├──┼────┼─────────────────┼───────────┤
│3   │綠色顆粒│毛重6067公克，盒重963 公克，取3.1 │為查獲之毒品，除經取樣│
│    │1 盒    │公克鑑驗用罄，驗餘淨重5100.9公克，│鑑驗用罄部分，失其違禁│
│    │        │檢出甲基安非他命及微量安非他命成分│物之性質，毋庸沒收外，│
│    │        │，甲基安非他命純度約2%，推估驗前純│驗餘淨重5100.9公克，應│
│    │        │質淨重約102.8 公克，另檢出對- 氯安│依毒品危害防制條例第18│
│    │        │非他命及咖啡因成分（內政部警政署刑│條第1 項前段規定，沒收│
│    │        │事警察局99年12月20日刑鑑字第099014│銷燬之。              │
│    │        │6930號鑑定書）                    │盛裝盒1 個，係供（非專│
│    │        │                                  │供）製造第二級毒品使用│
│    │        │                                  │之物，應依毒品危害防制│
│    │        │                                  │條例第19條第1 項規定沒│
│    │        │                                  │收。                  │
├──┼────┼─────────────────┼───────────┤
│4   │淡橘色粉│毛重1058公克，包裝袋重3.88公克，取│為查獲之毒品，除經取樣│
│    │末1 袋  │3.1 公克鑑驗用罄，驗餘淨重1051.02 │鑑驗用罄部分，失其違禁│
│    │        │公克，檢出微量安非他命、對- 氯安非│物之性質，毋庸沒收外，│
│    │        │他命成分（內政部警政署刑事警察局99│驗餘淨重1051.02 公克，│
│    │        │年12月20日刑鑑字第0990146930號鑑定│應依毒品危害防制條例第│
│    │        │書）                              │18條第1 項前段規定，沒│
│    │        │                                  │收銷燬之。            │
│    │        │                                  │包裝袋1 只，係供（非專│
│    │        │                                  │供）製造第二級毒品使用│
│    │        │                                  │之物，應依毒品危害防制│
│    │        │                                  │條例第19條第1 項規定沒│
│    │        │                                  │收。                  │
├──┼────┼─────────────────┼───────────┤
│5   │器具1 台│                                  │係供（非專供）製造第二│
├──┼────┼─────────────────┤級毒品使用之物，應依毒│
│6   │電子秤1 │                                  │品危害防制條例第19條第│
│    │台      │                                  │1 項規定沒收。        │
├──┼────┼─────────────────┤                      │
│7   │白色粉末│檢出咖啡因成分（內政部警政署刑事警│                      │
│    │1 袋    │察局99年12月20日刑鑑字第0990146930│                      │
│    │        │號鑑定書）                        │                      │
├──┼────┼─────────────────┼───────────┤
│8   │打錠機1 │以甲醇沖洗打錠機殘渣，透明洗液檢出│係供（非專供）製造第二│
│    │台（含模│甲基安非他命、對- 氯安非他命、咖啡│級毒品使用之物，應依毒│
│    │具5 個）│因成分（內政部警政署刑事警察局99年│品危害防制條例第19條第│
│    │        │12月20日刑鑑字第0990146930號鑑定書│1 項規定沒收（其沖洗液│
│    │        │）                                │中雖有甲基安非他命成分│
│    │        │                                  │，然此部分業經鑑驗耗盡│
│    │        │                                  │，無從予以宣告沒收銷燬│
│    │        │                                  │）。                  │
├──┼────┼─────────────────┼───────────┤
│9   │化學書籍│                                  │係供（非專供）製造第二│
│    │6 本    │                                  │級毒品使用之物，應依毒│
├──┼────┼─────────────────┤品危害防制條例第19條第│
│10  │實用藥理│                                  │1 項規定沒收。        │
│    │學1 本  │                                  │                      │
├──┼────┼─────────────────┤                      │
│11  │打錠模具│                                  │                      │
│    │1 組    │                                  │                      │
├──┼────┼─────────────────┤                      │
│12  │乳糖1 瓶│                                  │                      │
├──┼────┼─────────────────┤                      │
│13  │黏著劑1 │                                  │                      │
│    │瓶      │                                  │                      │
├──┼────┼─────────────────┼───────────┤
│14  │塑膠盤1 │沾有白色粉末之塑膠盤及塑膠卡片1 組│與本案犯罪事實無涉    │
│    │個      │，經乙醇沖洗，檢出K 他命成分（交通│                      │
├──┼────┤部民用航空局航空醫務中心99年10月26│                      │
│15  │塑膠卡片│日航藥鑑字第0996664 號毒品鑑定書）│                      │
│    │1 個    │                                  │                      │
├──┼────┼─────────────────┤                      │
│16  │MDMA 2.5│為黃色圓形錠劑2 粒及1 碎塊，原淨重│                      │
│    │顆      │0.536 公克，取樣0.0018公克鑑驗用罄│                      │
│    │        │，驗餘淨重0.5342公克，檢出MDMA成分│                      │
│    │        │（交通部民用航空局航空醫務中心99年│                      │
│    │        │10月26日航藥鑑字第0996664 號毒品鑑│                      │
│    │        │定書）                            │                      │
└──┴────┴─────────────────┴───────────┘